最　高　行　政　法　院　裁　定
　　　　　　　　　　　　　　　　　　 96年度裁字第01544號
上　訴　人　甲○○
被 上訴 人　臺北市政府環境保護局
代　表　人　乙○○
上列當事人間因廢棄物清理法事件，上訴人對於中華民國95年5
月30日臺北高等行政法院95年度簡字第75號判決，提起上訴，本
院裁定如下：
　　主  文
上訴駁回。
上訴審訴訟費用由上訴人負擔。
　　理  由
一、按「對於適用簡易程序之裁判提起上訴或抗告，須經最高行
    政法院許可，且該許可以訴訟事件所涉及之法律見解具有原
    則性為限。」行政訴訟法第235條定有明文。所謂訴訟事件
    涉及之法律見解具有原則性，係指該事件所涉及之法律問題
    意義重大，而有加以闡釋之必要情形而言，如對於行政命令
    是否牴觸法律所為之判斷，或就同類事件所表示之法律見解
    與其他高等行政法院或本院所表示之見解互相牴觸，有由本
    院統一法律上見解或確認其見解之必要情形屬之。
二、緣上訴人於民國（下同）94年6月7日19時30分將可回收之資
    源回收物丟棄在臺北市大安區○○○路○段79號對面之地上
    ，經被上訴人所屬大安區清潔隊執勤人員執行環境稽查勤務
    時發現，乃由被上訴人以94年6月7日北市環安罰字第X43951
    6號處理違反廢棄物清理法案件舉發通知書予以告發，嗣依
    廢棄物清理法第12條第1項及第50條第2款規定，以94年6月
    17日廢字第J00000000號處分書，處上訴人新臺幣（下同）
    1,200元罰鍰，上訴人不服，提起訴願，遭決定駁回，遂提
    起本件訴訟。原審係以：查被上訴人所屬大安區清潔隊執勤
    人員執行環境稽查勤務時，發現上訴人於94年6月7日19時30
    分將可回收之資源回收物丟棄在臺北市大安區○○○路○段
    79號對面之地面上，有採證照片1幀附原處分卷可稽，而依
    被上訴人所屬衛生稽查大隊收文號0000000000號陳情訴願案
    件簽辦單查復內容載以：「一、大安區巡查員．．．於94年
    6月7日晚上19：00－21：00『勤務站崗』常遭市民放置垃圾
    包及回收物之髒亂點，於19：30許發現周君推車將回收物棄
    置建國南路2段79巷口．．．」等語，則被上訴人依法告發
    、處分，自屬有據。再者，上訴人94年7月12日申訴書略載
    ︰「．．．擔任此工作有3年餘久，是第1次誤放，敬請各級
    長官體諒．．．」等語，另其94年8月26日申訴書略載︰「
    ．．．本大樓垃圾和回收物很多，而我的手推車容量有限，
    迫不得已才暫時放於空曠地上．．．」等語，且上訴人於本
    件訴訟時，已自承大樓垃圾及回收物品之數量極大，當時其
    兩手及小型手推車無法承受，方暫時放在空地等待外包廠商
    載運等語，則上訴人並不否認其有逕將資源回收物棄置地面
    之事實。依被上訴人91年6月26日北市環三字第09131667601
    號公告規定，廢棄物不得任意棄置於地面或其他未經指定之
    處所，是縱令上訴人所述屬實，亦應依規定於受託清運廠商
    垃圾車到達時，將資源回收物交由受託清運廠商之資源回收
    人員回收於資源回收車內，不得任意棄置於地面或其他未經
    指定之處所。本件上訴人逕將資源回收物棄置地面，則其未
    依規定放置之違規事實明確，顯已違反前揭規定，依法自屬
    可罰。綜上所述，本件違規事實明確，被上訴人按上訴人違
    規之情節，裁處上訴人法定最低罰鍰1,200元，洵屬有據，
    訴願決定予以維持，亦無不合，而駁回上訴人在原審之訴。
三、上訴意旨略謂：查所謂棄置，依法律規定意旨及解釋，應係
    指拋棄丟置而言，即須有拋棄所有權之意思，且為拋棄之行
    為始足當之。本件上訴人僅係「暫放」，並站在現場等候，
    自無拋棄所有權之意思及行為，與法律所規範之「棄置」有
    間，不容任意擴張解釋等語。
四、本院查：（一）、按「一般廢棄物回收、清除、處理之運輸
    、分類、貯存、排出、方法、設備及再利用，應符合中央主
    管機關之規定，其辦法，由中央主管機關定之。執行機關得
    視指定清除地區之特性，增訂前項一般廢棄物分類、貯存、
    排出之規定，並報其上級主管機關備查。」、「有下列情形
    之一者，處1,200元以上6,000元以下罰鍰．．．。二、違反
    第12條之規定。」廢棄物清理法第12條、第50條第2款分別
    定有明文。次按「本辦法依廢棄物清理法（以下簡稱本法）
    第12條第1項規定訂定之。」、「一般廢棄物除依本辦法規
    定外，應依執行機關公告之分類、收集時間、指定地點與清
    運方式，交付回收、清除或處理。」一般廢棄物回收清除處
    理辦法第1條、第5條復定有明文。復按被上訴人91年6月26
    日北市環三字第09131667601號公告：「．．．公告事項：
    一、家戶、政府機構、公立中小學、公有市場等一般廢棄物
    ，交本局清運者應依下列方式清除：（一）一般廢棄物．．
    ．應依『臺北市一般廢棄物清除處理費徵收自治條例』及『
    臺北市一般廢棄物清除處理費隨袋徵收作業要點』之規定，
    使用本市專用垃圾袋將垃圾包紮妥當，依本局規定時間，於
    垃圾車到達停靠收集點後，直接投置於垃圾車內。（二）資
    源垃圾應依本局89年5月31日北市環三字第8921834001號公
    告規定進行分類後，於本局回收車停靠時間、地點送交清運
    ，惟若回收量大時，得與本局清潔隊另行約定時間、地點清
    運。分類後之資源垃圾須使用透明或半透明外袋盛裝，且不
    得以整袋含外袋方式送交回收車清運。乾淨外袋不重複使用
    時，須以乾淨塑膠袋類別送交回收車．．．三、廢棄物不得
    任意棄置於地面，非行人行走期間飲食或活動產生之廢棄物
    不得投置於行人專用清潔箱或其他未經指定之處所．．．六
    、未依本公告規定排出或違規棄置一般廢棄物者，依違反廢
    棄物清理法第12條或第27條規定，以同法第50條規定處罰。
    」（二）、本件上訴人於94年6月7日19時30分將可回收之資
    源回收丟棄在臺北市大安區○○○路○段79號對面之地上，
    經被上訴人所屬大安區清潔隊執勤人員執行環境稽查勤務時
    發現，此有現場採證照片1張附原處分卷可稽，上訴人於94
    年7月12日申訴書（附訴願卷）亦已自承係誤放，其違反前
    揭廢棄物清理法等相關規定之事證明確，被上訴人以94年6
    月17日廢字第J00000000號處分書，酌情處上訴人1,200元罰
    鍰，核無不合，原判決對於上訴人在原審之各項主張，如上
    所述，業已論述甚詳，上訴狀所陳各節，無非係就原審取捨
    證據、認定事實之職權行使，指摘其為不當，核無所涉及之
    法律見解，具有原則上之重要情事，本件上訴，未合首揭規
    定，不應許可，其上訴難謂合法，應予駁回。
五、依行政訴訟法第249條第1項前段、第104條、民事訴訟法第
    95條、第78條，裁定如主文。
中　　華　　民　　國　　96　　年　　7　　 月　　13　　日
                  第五庭審判長法  官　林　茂　權
                              法  官  劉  介  中
                              法  官  鄭　忠　仁
                              法  官　黃　本　仁
                              法  官　吳　東　都
以  上  正  本  證  明  與  原  本  無  異
中　　華　　民　　國　　96　　年　　7　　 月　　13　　日
　　　　　　　　　　　　　　　書記官　彭　秀　玲
